臺灣高等法院高雄分院刑事判決　　　　　　　　　　九十一年度上易字第七三一號
　　上　訴　人　乙○○
　　即　被　告
右上訴人因違反毒品危害防治條例案件，不服臺灣高雄甲方法院九十年度易字第二七
四七號中華民國九十一年三月十三日第一審判決（起訴案號：臺灣高雄甲方法院檢察
署九十年度毒偵字第一○○三號、第三○○號、移送併辦案號：九十年毒偵字第三八
七九號），提起上訴，本院判決如左：
    主  文
原判決撤銷。
乙○○連續施用第二級毒品，累犯，處有期徒刑拾月。
第二級毒品安非他命壹包（驗前毛重零點柒公克，驗後毛重零點陸公克），沒收銷燬
之。
    事  實
一、乙○○曾有多次竊盜、違反麻醉藥品管理條例、肅清煙毒條例等前科，最近一次
    於民國八十五年六月間，因違反麻醉藥品管理條例罪，經本院判處有期徒刑一年
    確定，而於八十九年九月十五日執行完畢；仍不知悔改，又因施用毒品案件，經
    強制戒治並交付保護管束期滿後，由台灣高雄甲方法院檢察署檢察官於八十九年
    三月二十日，以八十九年度戒毒偵第一六九號為不起訴處分確定。詎又基於概括
    犯意，自九十年一月起，至九十年七月二十日止，連續在高雄縣市甲區等處施用
    第二級毒品安非他命，不定期施用一次，嗣先於九十年一月九日上午七時五十分
    ，在高雄縣鳳山市○○○路一九三巷二弄二之六號為警查獲；又於九十年二月十
    七日下午三時許，在高雄市○○區○○路與同慶路交岔口附近為警查獲，並扣得
    第二級毒品安非他命乙小包（驗後毛重零點陸公克），再於九十年七月二十日二
    十二時三十分許，在高雄縣美濃鎮○○路天后宮廟前為警查獲。
二、案經高雄市政府警察局、高雄縣警察局、高雄縣警察局旗山分局分別移送台灣高
    雄甲方法院檢察署檢察官偵查起訴及移送併辦。
    理  由
一、訊據上訴人即被告乙○○對前述事實供承不諱，且其先後三次為警查獲後所採尿
    液，經送檢驗結果，均呈甲基安非他命之陽性反應，此有高雄市政府衛生局九十
    年二月五日、二月二十二日及七月三十一日煙毒尿液檢驗成績書三份附卷可稽，
    並有第二級毒品安非他命一包（驗前毛重零點七公克，驗後毛重零點六公克），
    上述扣案之晶體，經送請高雄醫學院附設中和紀念醫院檢驗結果亦呈甲基安非他
    命之陽性反應，有該局九十年八月七日檢驗報告一份附卷可稽。又被告前因施用
    毒品案件，已交付保護管束期滿，並由台灣高雄甲方法院檢察署檢察官於八十九
    年三月二十日，以八十九年度戒毒偵字第一六九號為不起訴處分確定，此有該案
    不起訴處分書影本一份在卷可按，其於五年內再犯毒品危害防制條例第十條之罪
    ，事證明確，犯行洵堪認定。
二、核被告乙○○所為，係犯毒品危害防制條例第十條第二項之施用第二級毒品安非
    他命罪，被告先後多次施用犯行，時間緊接，犯罪構成要件相同，顯基於概括之
    犯意為之，為連續犯，應依刑法第五十六條之規定以一罪論，並加重其刑；被告
    先後多次持有第二級毒品安非他命，嗣進而施用之，持有之低度行為應為施用之
    高度行為所吸收，不另論罪。又被告曾於八十五年六月間，因違反麻醉藥品管理
    條例罪，經本院判處有期徒刑一年確定，於八十九年九月十五日執行完畢，此有
    台灣高雄甲方法院檢察署刑案資料查註紀錄表在卷足憑，其於五年以內再犯本件
    有期徒刑以上之罪，為累犯，應依刑法第四十七條規定加重其刑，並遞加重之。
    另被告自九十年二月十七日起，至同年七月二十日止之施用第二級毒品安非他命
    部分，雖未經檢察官起訴，惟此部分與起訴部分之犯罪事實，有連續犯之裁判上
    一罪關係，為起訴效力所及，本院自得併予審理。
三、原審予以論罪科刑，固非無見，惟查本件被告施用第二級毒品安非他命時間係自
    九十年一月起至九十年七月二十日止，已如前述，惟原審認定被告係自九十年二
    月十六日起，至同年七月二十日止施用，其認定事實顯屬有誤。被告上訴意旨，
    指摘原判決量刑過重，雖無理由，惟原判決既有前述可議之處，仍應由本院予以
    撤銷改判。爰審酌被告經強制戒治期滿仍再犯，顯見其並無戒除毒害之決心，及
    其所犯罪行乃自戕之行為，尚無害及他人，犯後坦承犯行，態度良好等一切情狀
    ，量處有期徒刑十月。扣案之安非他命一包（驗前毛重零點七公克，驗後毛重零
    點六公克），係屬第二級毒品，應依毒品危害防制條例第十八條第一項規定，宣
    告沒收銷燬之。
據上論結，應依刑事訴訟法第三百六十九條第一項前段、第三百六十四條、第二百九
十九條第一項前段、毒品危害防制條例第十條第二項、第十八條第一項，刑法第十一
條、第五十六條、第四十七條，判決如主文。
本案經檢察官劉文水到庭執行職務。
中    華    民    國      九十一      年      六      月     二十   日
                              臺灣高等法院高雄分院刑事第七庭
                                  審判長法官  李春昌
                                        法官  莊飛宗
            法官  黃憲文
右正本證明與原本無異。
不得上訴。
                                  法院書記官  黃英彥
中    華    民    國      九十一      年      六      月    二十    日
附錄本判決論罪法條：
毒品危害防制條例第十條第二項
施用第二級毒品者，處三年以下有期徒刑。
